【裁判字號】    99,審消債更,6
【裁判日期】    990319
【裁判案由】    聲請更生程序
【裁判全文】
臺灣高雄地方法院民事裁定           99年度審消債更字第6號
聲  請  人  甲○○
上列當事人聲請消費者債務清理事件，本院裁定如下：
    主  文
聲請駁回。
聲請費用由聲請人負擔。
    理  由
一、按債務人聲請更生時，應提出財產及收入狀況說明書，財產
    及收入狀況說明書，應表明收入及必要支出之數額、原因及
    種類及依法應受債務人扶養之人，並提出證明文件；法院認
    為必要時，得定期命債務人據實報告更生聲請前二年內財產
    變動之狀況，並對於前條所定事項補充陳述、提出關係文件
    或為其他必要之調查，消費者債務清理條例第43條第1 項、
    第6 項及第44條分別定有明文。次按聲請更生或清算不合程
    式或不備其他要件者，法院應以裁定駁回之，但其情形可以
    補正者，法院應定期間先命補正；又債務人經法院通知，無
    正當理由而不到場，或到場而不為真實之陳述，或拒絕提出
    關係文件或為財產變動狀況之報告者，應駁回之，同條例第
    8 條及第46條第3 款分別定有明文。
二、本件聲請人向本院聲請更生，雖主張：其有不能清償債務情
    事，對於金融機構因消費借貸、自用住宅借款、信用卡或現
    金卡契約而負債務，曾依照中華民國銀行公會會員辦理消費
    金融案件無擔保債務協商機制與金融機構成立協商，嗣因無
    力還款而毀諾，且其無擔保或無優先權之債務總額未逾新臺
    幣1,200 萬元，復未經法院裁定開始清算程序或宣告破產，
    爰請求准予更生等語。
三、經查：聲請人具狀聲請更生，未提出支出必要費用及扶養費
    用之證明文件、聯徵中心信用報告書、房屋租賃契約書、聲
    請人配偶及受扶養人之96年、97年國稅局財產歸屬資料及綜
    合所得稅各類所得資料清單等更生要件證明文件到院，亦未
    說明聲請人與受扶養人每月領取補助之金額，經本院於民國
    99年1 月8 日裁定命聲請人於裁定送達後10日內補正，該裁
    定於99年1 月18日寄存送達，於99年1 月28日生送達效力，
    聲請人未補正，本院復於99年3 月5 日以雄院高民愛三99審
    消債更6 字第09458 號通知聲請人於送達後5 日內補正，該
    通知於99年3 月11日送達，有送達證書在卷可稽，聲請人迄
    未補正。是本件聲請人聲請更生不合程式，經本院以裁定命
    補正而未補正，法院命其補充陳述事項亦未補正，依上說明
    ，自應駁回其更生之聲請，爰裁定如主文。
中    華    民    國    99    年    3     月    19    日
                  民事第六庭法  官  楊國祥
正本係照原本作成。
如對本裁定抗告，須於裁定送達後10日內向本院提出抗告狀，並
繳納裁判費1,000元。
中    華    民    國    99    年    3     月    19    日
                            書記官  林玉珊

司法院資訊處製作；財團法人民間司法改革基金會備份。
